# 减少子公司时，如何编制合并报表附注？

提问人：zsmrylzx 时间：2012-01-25 11:48:27
减少子公司时，如何编制合并报表附注？子公司减少了，合并报表的期初子公司比期末子公司多了，资产负债表的期初多了减少的子公司的部分，那么，期初和期末如何衔接？如何国有资产如何期初数+本期增加-本期减少=期末余额？

回答人：chenyiwei
因合并范围变动导致的减少，通过附注中的“本期减少”项目平衡（由于合并报表需一直合并到处置日，所以此处所说的减少额应当是被处置子公司的相应报表项目于处置日的帐面价值）。如果某些报表项目要求进一步披露增减变动原因的，可以披露为“因合并范围变动而减少”。 本期内因发生非同一控制下企业合并导致的资产、负债项目的增加也按同一原理处理。